臺灣高等法院臺中分院刑事判決　　　　　　　　　九十一年度上訴字第一四四七號
　　上　訴　人
　　即　被　告　甲○○
右上訴人因搶奪案件，不服臺灣台中地方法院九十一年度訴字第一四一九號中華民國
九十一年七月十五日第一審判決（起訴案號：臺灣台中地方法院檢察署九十一年度偵
字第八五五四號），提起上訴，本院判決如左：
    主      文
上訴駁回。
    事      實
一、甲○○於民國八十二年間，曾犯竊盜罪，經台灣台中地方法院判處有期徒刑五月
    ；另於八十三年間因竊盜案件，再經該院判處有期徒刑一年六月確定，嗣經該院
    裁定其前開所處有期徒刑一年六月與另案逃亡罪所處有期徒刑一年四月，應執行
    有期徒刑二年六月確定，並於八十三年二月十四日入監接續執行上開徒刑，後於
    八十四年五月十六日假釋出獄，假釋期滿日期為八十五年十月三十日，然甲○○
    於假釋期間內，又再犯麻醉藥品管理條例之罪，遭判處有期徒刑六月確定，經撤
    銷該竊盜等罪之假釋後，並自八十六年一月十日先入監執行該違反麻醉藥品條例
    所處之有期徒刑六月，並於八十六年七月七日執行完畢，再自八十六年七月八日
    起，接續執行該經撤銷假釋之竊盜等罪之殘刑有期徒刑一年五月又十四日，甫於
    八十七年十二月十一日縮刑期滿執行完畢。詎甲○○仍不知悔改，於九十一年四
    月二十六日晚八時許，在台中市○○路與正氣街口及台中市○○路五克拉卡拉Ｏ
    Ｋ等地喝酒，而於九十一年四月二十七日凌晨四時三十分許回到住處後，又於當
    日凌晨五時許，至台中市○○路與愛國街口附近之便利商店購物，見乙○○在便
    利商店內，單身可欺，甲○○竟意圖為自己不法之所有，一直盯著乙○○，乙○
    ○因心生畏懼而離開該便利商店，甲○○則尾隨而出，直到台中市○○路一七０
    號前之大樓下，乙○○轉身質問甲○○「幹嘛？」，甲○○隨即指乙○○所持有
    之宏基牌五三０型行動電話機係渠所有，並乘乙○○不及防備之際，出手搶奪乙
    ○○之前開行動電話機，乙○○因尚未致不能抗拒之程度，乃握住前開行動電話
    機與甲○○拉扯，惟終遭甲○○強拉，搶走前開行動電話機得逞。乙○○旋即呼
    救，適有經過現場之不詳路人，見狀前來將甲○○所搶奪之前開行動電話機奪回
    ，並報警當場查獲甲○○。
二、案經台中市警察局第三分局報請臺灣臺中地方法院檢察署檢察官偵查起訴。
    理      由
一、訊據上訴人即被告甲○○（下簡稱被告）於偵查、原審審理及本院調查、審理時
    均矢口否認有何搶奪犯行，並辯稱：伊當時並未搶到手；且伊因喝醉酒，意識不
    清，並無搶奪財物之意圖云云。
二、經查：
（一）右揭搶奪犯行，業據被告於警訊中大致坦承在卷，其供陳：行搶時只有我一個
      人沒有同夥，因為我看見她只是一個女孩子，所以我就臨時起意徒手行搶該女
      孩子˙˙我當時只想搶該女孩的手機，我只知是手機行動電話˙˙我因為當時
      喝酒，所以才臨時衝動，才會犯該件強盜（奪）案等語（見偵查卷第十二、十
      三頁）；而於原審審理時並供稱：他喝完酒後搭計程車回到家是凌晨四時三十
      分許，回到家後，再從家裡出來等詞（見原審卷第十九頁）。並迭經被害人乙
      ○○指稱：當天約凌晨五點左右˙˙˙當時我在便利商店，甲○○一直看著我
      ，我很害怕，我就離開超商，她一直跟著，到台中市○○路一七０號前之大樓
      下，我轉身問他（指甲○○）「幹嘛？」，他即稱我的手機是他的，他拉著手
      機、我也拉著手機，一人拉一半，後來他把我的手機搶過去後，我呼叫，附近
      有很多的人過來，再把他搶走之手機又拿回來，甲○○搶我的手機時候，只有
      抓住我的手，並沒有勒住我的脖子˙˙我的手握住手機，甲○○從我的手強拉
      將手機搶走，當時他身上有酒味等情甚詳（見偵查卷第十四、十五、三十六頁
      ，原審卷第二十頁）。另證人即警員蔡榮貴於偵查中亦到庭就查獲被告之經過
      乙節證稱在卷（見偵查卷第三十六頁）。而參酌被告在案發當時之供述，與事
      發時點最為接近，記憶較為清晰，復較少權衡厲害得失、受他人干預或互相勾
      串供詞，比之事後翻異之詞，理應更為可採，在無其他事證可證明其嗣後翻異
      之詞與事實更為相符時，自不得任意捨棄其前開最初之供述而不採（參最高法
      院七十三年台上字第三九九八號判決要旨）。綜核上情，被告於案發當時雖有
      喝酒，然觀其於喝酒後，尚能自行搭車回家，回家後旋即外出購物，且離開便
      利商店後，於凌晨人煙較少之際，見被害人乙○○單身在外，竟認有機可乘，
      乃起意行搶，且被告為警查獲後，於警訊初訊時，尚能將上開經過清楚陳明在
      卷等情，足見被告於行搶之時，其精神狀態應尚未因喝醉酒致意識不清，而有
      何心神喪失或耗弱之情事。再被告於警訊及偵查中亦自承：案發當日，伊並未
      攜帶行動電話，伊平時亦未使用行動電話等語無誤（見偵查卷第十二頁背面、
      三十六頁），則被告於行搶之際，於主觀上亦應無誤認被害人乙○○所有上開
      行動電話機係其所有之可能，是被告顯有搶奪他人財物之不法所有意圖及犯行
      甚明。
（二）末被告確有行搶被害人乙○○之上開行動電話得手後，經被害人乙○○呼救，
      始由路人再自被告處奪回等情，如上所述，亦迭經被害人乙○○於偵查及原審
      審理時指訴不移，而衡諸被害人乙○○與被告素不相識，應無虛構上情之必要
      ，堪認被害人乙○○上開指稱，應足採信。此外，並有現場相片三張、贓物領
      據各一紙附卷可稽。
（三）綜上所述，被告上開所辯，顯為事後避重就輕，卸責之詞，不足採信。本件事
      證明確，被告涉犯搶奪犯行，堪以認定。
二、核被告所為，係犯刑法第三百二十五條第一項搶奪罪。又被告於八十二年間，曾
    犯竊盜罪，經台灣台中地方法院判處有期徒刑五月；另於八十三年間因竊盜案件
    ，再經該院判處有期徒刑一年六月確定，嗣經該院裁定其前開所處有期徒刑一年
    六月與另案逃亡罪所處有期徒刑一年四月，應執行有期徒刑二年六月確定，並於
    八十三年二月十四日入監接續執行上開徒刑，後於八十四年五月十六日假釋出獄
    ，假釋期滿日期為八十五年十月三十日，然被告於假釋期間內，又再犯麻醉藥品
    管理條例之罪，遭判處有期徒刑六月確定，經撤銷該竊盜等罪之假釋後，並自八
    十六年一月十日先入監執行該違反麻醉藥品條例所處有期徒刑六月，並於八十六
    年七月七日執行完畢，再自八十六年七月八日起，接續執行該經撤銷假釋之竊盜
    等罪之殘刑有期徒刑一年五月又十四日，甫於八十七年十二月十一日縮刑期滿執
    行完畢，並有台灣台中地方法院檢察署刑案資料查註紀錄表、台灣高等法院被告
    全國前案紀錄表在卷可憑，其於有期徒刑執行完畢後，五年內再犯本件有期徒刑
    以上之罪，為累犯，應依刑法第四十七條規定，加重其刑。原審判決審酌被告有
    多次前科犯行，品行不佳、凌晨（夜間）搶奪女子財物，除侵害他人財產外，對
    女子之人身安全危害甚鉅、所搶奪之財物價值尚非甚高，及其犯罪後態度等一切
    情狀，依刑法第三百二十五條、第四十七條規定，判處被告有期徒刑一年二月，
    其認事用法，均無不合。是被告上訴意旨猶否認犯罪，應不足取，其上訴為無理
    由，應予駁回。
三、據上論斷，應依刑事訴訟法第三百六十八條判決如主文。
本案經檢察官丙○○到庭執行職務。
中      華      民      國　    九十一     年     十      月   二十二 　日
                                臺灣高等法院臺中分院刑事第八庭
                                      審判長法  官  羅　得　村
                                            法　官  陳  毓  秀
                                            法　官  黃  文  進
右正本證明與原本無異。
如不服本判決應於收受送達後十日內向本院提出上訴書狀，其未敘述上訴之理由者並
得於提起上訴後十日內向本院補提理由書（均須按他造當事人之人數附繕本）。
                                            書記官　許　麗　花
中      華      民      國　    九十一     年     十      月   二十三 　日
附錄論罪科刑法條：
刑法第三百二十五條第一項：
意圖為自己或第三人不法之所有，而搶奪他人之動產者，處六月以上五年以下有期徒
刑。
因而致人於死者，處無期徒刑或七年以上有期徒刑。致重傷者，處三年以上十年以下
有期徒刑。
第一項之未遂犯罰金。
                                                                    Ｒ
